# 有限公司改制为股份公司当年基本每股收益的计算

提问人：rainy418 时间：2012-03-29 22:57:23
2011 年初如果股份公司实收资本 500 万， 5 月增资 100 万， 8 月改制折合股份 1000 万。 那么 2011 年末计算基本每股收益的时候，股份数是多少呢？

回答人：chenyiwei
正确做法是：500*(1000/600) 5/12+1000 7/12=930.56万股。 目前在主板、中小板IPO中，也可简化为 1000 万股，视同整体变更折合的 1000 万股在年初即已发行在外。

提问人：nhkb 时间：2012-07-02 10:39:13
回复 chenyiwei 的帖子
陈老师，这个简化是有规定的吗？在计算 2010 年的时候 也可以简化为 1000 万吗？

回答人：chenyiwei
没有正式规定作为依据，而且我个人认为并不合理。只是证监会发行部审核二处在与部分事务所合伙人的沟通会上，以及保代培训班上是这样说的。

提问人：zjuxu 时间：2012-07-02 16:52:53
有人发过一个 2011 年 10 月 24 日证监会发行部审核二处有关IPO会计问题审核提示，其中有：有限整体变更为股份当年的期初股本数按折股时股本计算；有限公司阶段不用计算和披露EPS，股份公司设立后当年及以后期间计算和披露EPS。 陈老师说的应该就是这个。

回答人：chenyiwei
是的.